# 请教陈老师：代销关系的收入确认

提问人：liaowenjia 时间：2011-07-19 14:48:54
1 、 公司（乙方）业务定位为品牌托管，即根据品牌商（甲方）的委托，在代管区域范围内，帮品牌商经营销售其品牌服装，具体的合同签订模式有两种：代管协议模式、代销协议模式，采取代销模式签订协议的原因是品牌商不愿耗费精力在当地开设分公司开店，因此公司以自己的名义开店，其实提供的也是托管服务。 主要合同条款代管协议代销协议业务定义乙方根据甲方的委托，在代管区域范围内，以甲方名义经营销售品牌服装，包括但不限于开拓代管区域的市场、接受和保管甲方发出的货物、在店铺内销售品牌服装、负责向甲方传输销售数据和盘点数据等，乙方根据其销售业绩从甲方获取代管服务费。乙方根据甲方的委托，在代销区域范围内，以乙方名义经营销售品牌服装，包括但不限于开拓代销区域的市场、接受和保管甲方发出的货物、在店铺内销售品牌服装、负责向甲方传输销售数据和盘点数据等，乙方根据其销售业绩从甲方获取代销报酬。店铺的设立由甲方投资设立，乙方不得擅自设立品牌店铺。形式上，该店铺会开在乙方名下，并以乙方的名义在店铺所在地办理营业执照（独立核算的非法人）。实际由甲方投资设立，乙方不得擅自设立品牌店铺。店铺的租赁甲方与商场直接签订有关协议，相关费用由甲方直接支付给商场。 新店铺设立后，甲方将向商场出具书面授权书，知会商场甲乙双方的委托经营关系。店铺实际承租权归甲方，甲方委托乙方以乙方名义签订租赁协议，店铺租金、租赁保证金、物管等费用均由甲方承担。费用支付方式为：甲方支付给乙方后，乙方以其名义支付给店铺出租方。同时乙方应将由甲方支付的相关租赁保证金、押金等收据给甲方。 新店铺设立后，甲方将向商场出具书面授权书，知会商场甲乙双方的委托租赁和代销关系。店铺的装修费用由甲方承担。甲方确定装修公司后由甲方与装修公司签订有关协议。相同。零售管理要求乙方必须按照甲方制定的价格和甲方认可的促销价格销售甲方品牌服装。 乙方代管经营过程中，如自行或者根据商场安排进行促销活动，必须经甲方批准。 乙方代管店铺只能进行零售，不得从事批发业务和非零售的行为。相同。进销存管理系统的使用及销售数据的传输甲方提供进销存管理系统，供乙方使用。乙方必须使用进销存系统将每日销售数据传送给甲方。乙方还必须将每月进销存数据以及每月盘点数据传送给甲方。相同。费用代管费=代管费比例实际销售额相同。 代销报酬 = 代销报酬比例实际销售额货品提供甲方根据乙方销售情况以及乙方经营需要及时供应货品。 甲方负责将货品运输至各店铺，运费由甲方承担。相同。退货甲方发到专柜的货品所有权归甲方，甲方有权随时要求乙方将货品返还甲方。乙方负完全的保管责任。未销售完的货品，换季时由乙方退回甲方，退货费用由乙方承担。相同。产品质量保证甲方应保证产品质量并负责对出现质量问题的货品进行处理。相同。 店铺的人员由乙方委派。乙方与店铺工作人员建立合法的劳动关系。相同。货款的支付销售款由商场直接付给甲方，甲方向商场开增值税发票。销售款由商场付给乙方，乙方应将营业款抵扣经营费用后存入甲方的账户，甲方每月应得款项=当月营业销售额-店铺租金及费用-乙方应得代销报酬-税金。甲方按照应得款项开具增值税发票给乙方。协议终止属于甲方的资产（包括专柜内的设备设施、租赁保证金、全部货品及营业款等），乙方应在本协议终止后 5 日内无条件全部返还给甲方。相同。 2 、 目前，公司对代管协议模式确认代管费收入，交营业税；代销协议模式下按零售额确认销售收入，同时确认采购成本和租金费用，交增值税。 3 、 问题： 1 ）在代销协议模式下，是否也应该按净额（代销报酬）确认收入，如果是，就会和增值税纳税申报表的收入不一致？ 2 ）对于代理关系的销售，按全额还是净额确认收入，CAS无明确规定，是否可以参照IAS 18？ 3 ）国内实务中，有否存在代理关系按净额确认收入的情形？

回答人：chenyiwei
个人意见： 1 、从你说的合同条款看，似乎没有看出这两种模式下乙方承担的风险、报酬和责任及其在交易中所处的地位存在实质性的区别（除了在代销模式下可能就租金、售后服务责任等问题承担一定的信用风险以外，但一般理解这是次要风险），因此似乎应当按照同样的原则确认收入。 2 、由于乙方的管理和代销活动必须在甲方的监控之下，严格按照甲方的指令进行，并且乙方不承担货品的价格变动风险和滞销风险，即不承担一般存货风险，因此按净额法确认收入的可能性较大。 3 、CAS下对于按“总额法”还是“净额法”确认收入的问题未作出明确规定，实务中可以比照最新修订后的IAS 18后附举例中的原则，区分乙方在交易中是甲方的代理人还是自身独立参与交易。